【裁判字號】    92,聲,782
【裁判日期】    920912
【裁判案由】    發還擔保金
【裁判全文】
臺灣板橋地方法院民事裁定  九十二年度聲字第七八二號
    聲  請  人
    即  債權人  甲○○
    相  對  人
    即  債務人  登殿工程股份有限公司
    法定代理人  丙○○
右聲請人聲請發還擔保金事件，本院裁定如左：
    主      文
聲請駁回。
聲請程序費用由聲請人負擔。
    理      由
一、本件聲請意旨略以：聲請人與相對人間因請求給付工程款事件，前依本院八十六
    年度裁全字第二九六五號民事裁定，提供新臺幣（下同）三十萬元為擔保後，聲
    請就相對人對第三人文暉營造事業有限公司之債權予以假扣押在案。嗣前開假扣
    押請求之本案訴訟經臺灣高等法院以九十年度上更(一)字第一二五號判決駁回相對
    人之上訴，本案業已確定，且聲請人於民國九十二年一月二十三日撤回假扣押執
    行，並定二十日以上期間催告相對人行使權利而其未為行使，爰依法聲請返還前
    開提存物等語；並提出聲請撤回假扣押執行狀、存證信函暨回執等影本各乙份為
    證。
二、按訴訟終結後，供擔保人證明已定二十日以上之期間，催告受擔保利益人行使權
    利而未行使者，法院應依供擔保人之聲請，以裁定命返還其提存物或保證書，民
    事訴訟法第一百零四條第一項第二款定有明文，依同法第一百零六條之規定，於
    其他依法令供訴訟上之擔保者，亦準用之。次按對於無訴訟能力人為送達者，應
    向其法定代理人為之，九十二年九月一日修正施行前之民事訴訟法第一百二十七
    條第一項亦有明文。
三、經查聲請人聲請本院於八十六年九月十二日以八十六年度裁全字第二九六五號裁
    定准予假扣押，聲請人並據以聲請本院以八十六年度執全字第一九二一號假扣押
    執行程序就相對人對第三人文暉營造事業有限公司之債權予以假扣押在案，嗣聲
    請人於九十二年一月二十三日具狀向本院執行處撤回假扣押執行程序等情，業據
    本院調取上開卷宗核閱屬實，固已符合民事訴訟法第一百零四條第一項第二款所
    定之「訴訟終結」情形。惟查聲請人主張其於九十二年一月二十一日以臺北中山
    郵局第三一八號存證信函，定二十日以上期間催告相對人行使權利，相對人於九
    十二年一月二十三日始收受該存證信函，迄未行使權利，雖有存證信函暨回執影
    本各一件、臺灣臺北地方法院九十二年八月十九日電話查詢表三份、本院民事紀
    錄科查詢表四份附卷可證，然查相對人之法定代理人已於九十一年七月三日變更
    為丙○○，復有聲請人提出公司變更登記事項卡一件在卷可憑，則聲請人於九十
    二年一月二十一日以臺北中山郵局第三一八號存證信函催告相對人行使權利時，
    仍列相對人原法定代理人乙○○，自難認已合法催告相對人行使權利，揆諸前揭
    說明，聲請人之聲請尚屬無據，不應准許。
四、依民事訴訟法第九十五條、第七十八條，裁定如主文。
中      華      民      國    九十二    年      九      月     十二     日
                          臺灣板橋地方法院民事第一庭
~B法      官  周舒雁
右為正本係照原本作成。
如對本裁定抗告須於裁定送達後十日內向本院提出抗告狀。
中      華      民      國    九十二    年      九      月     十二     日
~B法院書記官  張坤校


司法院資訊處製作；財團法人民間司法改革基金會備份。
